【裁判字號】    89,自緝,15
【裁判日期】    890510
【裁判案由】    詐欺
【裁判全文】
臺灣臺南地方法院刑事判決                          八十九年度自緝字第一五號
    自  訴  人  甲○○
    被      告  乙○○
右列被告因詐欺案件，經自訴人提起自訴，本院判決如左：
    主  文
乙○○連續意圖為自己不法之所有，以詐術使人將本人之物交付，處有期徒刑肆月。
    事  實
一、乙○○基於概括犯意及為自己不法所有之意圖，明知手中無任何開心果可供出售
    ，連續先於民國（下同）八十八年一月間某日在台中市○○區○○路十二巷二六
    號五樓住處，向甲○○詐稱其有五萬斤之開心果急欲脫手，售價每斤新台幣（下
    同）七十五元。因適逢市場開心果供不應求，為求春節期間貨源充足，甲○○陷
    於錯誤，乃於向乙○○訂一萬斤的開心果，並依照乙○○之指示，於八十八年一
    月二十六日以貨款的三分之一共二十五萬元作為定金，匯入乙○○所指定之台南
    市小東郵局帳號００三四一０─三號帳戶。乙○○詐得前揭款項後，復承前犯意
    ，再於八十八年一月二十八日中午，打電話給甲○○，佯稱一萬斤開心果已炒好
    ，當天下午三至五點即會由貨運送到高雄，若要再訂四萬斤的貨，只要付四萬元
    訂金就好了，致甲○○陷於錯誤再匯四萬元至乙○○上揭帳戶。嗣於八十八年一
    月二十八日晚上九時許，甲○○發現開心果仍未送到高雄處所，心生懷疑，乃請
    友人丙○○到乙○○台中住處查詢，發現乙○○已舉家遷移，始知受騙。
二、案經被害人甲○○提起自訴。
    理  由
一、訊據被告乙○○固坦承收受自訴人甲○○所交付之開心果訂金二十五萬元、四萬
    元，及向自訴人佯稱一萬斤的貨已在路上，如要訂購四萬斤的開心果，要先支付
    四萬元定金，惟矢口否認收取二十五萬元定金是出於詐欺意圖，辯稱：伊原向翔
    鷹牌開心果的老闆訂貨五萬斤，所以伊才收了自訴人二十五萬元訂金，因伊尚欠
    該名老闆三萬元，無力清償，才向自訴人詐欺四萬元去還債，沒想到伊找到翔鷹
    牌老闆時發現工廠沒有留貨給伊，錢又已花光，無法還錢給自訴人，所以搬走云
    云。經查：
（一）右揭事實業據自訴人指訴綦詳，並有郵政國內匯款執據二紙在卷足憑。
（二）雖被告辯稱向自訴人收取二十五萬元訂金後，尚不知沒貨，只為償債，才起意
      詐取四萬元云云，惟證人即陪自訴前往被告家中訂貨之丙○○到庭證稱：「我
      們去他在台中市北屯區的住所，我們與被告談好以一萬斤每斤七十五元成交，
      我們談妥買賣是在約定交貨前的一至二星期，他當時並稱貨主是他太太的舅舅
      。到交貨時因未交貨，自訴人要我去看看，我前去時他們已搬走了」（見本院
      八十九年四月十二日訊問筆錄）。依證人之證詞，自訴人與被告談妥訂貨一萬
      斤的時間大約在八十八年一月十四日至二十一日間某日，距約定交貨的八十八
      年一月二十八日，尚有一至二星期，被告有充足時間聯絡上游貨主，以確認開
      心果的貨源，然被告始終不為，甚至到八十八年一月二十六日接受自訴人交付
      之二十五萬元定金，仍未聯絡到「翔鷹牌開心果老闆」，不合常理之甚，此外
      ，被告不能提供任何有關翔鷹牌開心果工廠負責人之姓名、工廠地址等以供查
      證，益證被告所辯已向工廠訂購五萬斤開心果一節顯然虛構。
（三）再查，自訴人於八十八年一月二十六日匯入被告上揭台南小東郵局的二十五萬
      元，被被告分批領出：二十六日領出八萬五千元、二十七日領出十萬元、二十
      八日領出六萬元，此有郵政儲金匯業局八十九年四月二十一日儲000000
      00─一二０號函在卷足憑。被告在一月二十八日已將二十五萬元中的二十四
      萬五千元領出花用，被告如何再向工廠訂購開心果？且八十八年一月二十八日
      當天晚上證人丙○○前往被告住處時，被告已搬家。若非被告早有預謀，不然
      如何能在當天中午要求自訴人匯款四萬元，晚上即舉家遷離完畢？被告所辯無
      非事後卸責之詞，不足採信。本件事證明確，被告犯行洵堪認定。
二、核被告所為，係犯刑法第三百三十九條第一項詐欺取財罪。又被告先後二次犯行
    ，時間緊接、犯罪構成要件相同，顯係基於概括之犯意反覆為之，應依連續犯之
    規定論以一罪，併依法加重其刑。爰審酌被告犯罪之動機、目的、手段、所得利
    益、所生危害及犯罪後態度等一切情狀，量處如主文所示之刑，以資懲儆。
三、據上論斷，應依刑事訴訟法第三百四十三條、第二百九十九條第一項前段，刑法
    第五十六條、第三百三十九條第一項，罰金罰鍰提高標準條例第一條前段，判決
    如主文。
中    華    民    國      八十九      年      五      月        十      日
                                  臺灣臺南地方法院刑事第四庭
                                          法  官  張  麗  娟
右正本證明與原本無異
如不服本判決，應於判決送達後十日內，向本院提出上訴狀。
                                          書記官  陳  怡  吟
中    華    民    國      八十九      年      五      月        十      日
附錄法條：
刑法第三百三十九條
意圖為自己或第三人不法之所有，以詐術使人將本人或第三人之物交付者，處五年以
下有期徒刑、拘役或科或併科一千元以下罰金。


司法院資訊處製作；財團法人民間司法改革基金會備份。
